臺灣南投地方法院刑事判決
110年度易字第114號
公  訴  人  臺灣南投地方檢察署檢察官 
被      告  康來旺






上列被告因竊盜案件，經檢察官提起公訴（110年度偵字第3322
號），本院判決如下：
    主  文
康來旺犯竊盜罪，累犯，處有期徒刑參月，如易科罰金，以新臺
幣壹仟元折算壹日。扣案鑰匙壹支沒收。
    事  實
一、康來旺於民國109年3月9日23時40分許至110年6月9日14時30
    分許間（不含其於110年1月5日至110年6月4日在法務部○○○○
    ○○○○○○○執行期間）某日，行經南投縣埔里鎮梅子路某處，
    見張志勝管領之引擎號碼GY6C-000000號普通重型機車1部（
    無車牌，已發還張志勝，下稱上開機車），停放在該處無人
    看管，竟意圖為自己不法之所有，基於竊盜之犯意，持自備
    鑰匙1支竊取上開機車，得手後離去現場。嗣於110年6月9日
    14時30分許，張志勝發現該車停放在南投縣埔里鎮中山路1
    段與知安路口，報警處理，警方到場，當場查獲康來旺，並
    扣得鑰匙1支及上開機車1部，始悉上情。
二、案經南投縣政府警察局埔里分局報告臺灣南投地方檢察署檢
    察官偵查起訴。　　
    理  由
一、證據能力部分
  ㈠按被告以外之人於審判外之言詞或書面陳述，除法律有規定
    者外，不得作為證據；被告以外之人於審判外之陳述，雖不
    符刑事訴訟法第159條之1至第159條之4之規定，而經當事人
    於審判程序同意作為證據，法院審酌該言詞陳述或書面陳述
    作成時之情況，認為適當者，亦得為證據。當事人、代理人
    或辯護人於法院調查證據時，知有第159條第1項不得為證據
    之情形，而未於言詞辯論終結前聲明異議者，視為有前項之
    同意，刑事訴訟法159條第1項、第159條之5分別定有明文。
    本判決引用被告康來旺以外之人於審判外之陳述，被告未於
    言詞辯論終結前對證據能力聲明異議，本院審酌上開證據資
    料製作時之情況，尚無違法不當及證明力明顯過低之瑕疵，
    亦認為以之作為證據應屬適當，依刑事訴訟法第159條之5第
    2項規定，均有證據能力。
  ㈡其餘認定本案犯罪事實之非供述證據，均係依法定程序合法
    取得，並與本案均具有關聯性，且業經本院依法踐行調查證
    據程序，檢察官、被告亦表示不爭執其證據能力，且查無依
    法應排除其證據能力之情形，是該等證據亦有證據能力。
二、認定事實所憑之理由及證據
　　訊據被告固坦承於上開時間、地點有牽上開機車，惟矢口否
    認有何竊盜之犯行，辯稱：鑰匙是我撿來的，這把鑰匙很難
    啟動；我沒有騎，但我有用那臺機車放東西，我是用牽的，
    我不知道我這樣是不可以的等語，惟查：
  ㈠被告於上開時間、地點有牽上開機車，業據被告於警詢、偵
    查及本院審理時坦承不諱（見警卷第3至4頁，偵卷第39頁，
    本院卷第353頁），核與證人即被害人張志勝於警詢時證述
    大致相符（見警卷第5至6頁），且有南投縣政府警察局埔里
    分局扣押筆錄暨扣押物品目錄表、贓物認領保管單、南投縣
    政府警察局埔里分局鯉潭派出所受（處）理案件證明單各1
    份、現場及扣押物品照片5張、職務報告書、公路監理電子
    閘門- 車號查詢機車車籍各1份在卷可稽（見警卷第9至15、
    18至20頁，偵卷第45、77頁），此部分事實首堪認定。
　㈡被告雖以前詞置辯，惟竊盜係指意圖為自己或第三人不法之
    所有，破壞原持有人對於財物之持有支配關係，而建立新的
    持有支配關係。被告前因收受上開機車，業經檢察官以109
    年度偵字第1265號聲請簡易判決，並經本院以109年度埔簡
    字第116號判決收受贓物確定，此有臺灣南投地方檢察署檢
    察官109年度偵字第1265號聲請簡易判決處刑書、本院109年
    度埔簡字第116號判決及臺灣高等法院被告前案紀錄表各1份
    在卷可稽（見偵卷第25至26、34至36頁，本院卷第14至15頁
    ），是被告歷經前案偵審程序，應知上開機車非其所有，卻
    仍未經被害人同意即將上開機車牽走並放置自己資源回收物
    ，係破壞被害人對上開機車支配，並建立自己支配，顯然具
    有竊盜故意及不法意圖，自堪認定。本件事證明確，被告犯
    行堪以認定，應依法論科。
三、論罪科刑
  ㈠核被告所為，係犯刑法第320條第1項竊盜罪。
　㈡被告前因贓物案件，經本院以105年度易字第290號判決判處
    有期徒刑4月確定，並於106年8月30日徒刑執行完畢出監，
    有臺灣高等法院被告前案紀錄表在卷可證（見本院卷第13至
    14頁），依司法院釋字第775號解釋意旨，審酌被告前犯贓
    物罪經本院判刑之紀錄，竟不知所警惕，再犯本案之罪，顯
    見其漠視法規範及對刑罰之反應力薄弱，縱依累犯規定加重
    其最低本刑，亦不違反罪刑相當原則，爰依刑法第47條第1
    項規定加重其刑。　　　
　㈢被告未經被害人同意，竟竊取被害人之機車放置自己之物，
    顯欠缺尊重他人財產權之觀念，所為殊非可取；惟考量被告
    犯後雖否認犯行，但對於有牽上開機車並放置自己之物均坦
    承，犯後態度尚非惡劣；且被害人上開機車已無車牌，無法
    作為交通工具使用，對被害人財產權侵害亦非甚鉅；以及被
    告犯罪之動機、行竊手段、所竊機車價值、竊取時間長短及
    機車已發還給被害人等一切情狀；兼衡其於本院審理時自述
    未就學之智識程度、工作為撿資源回收、貧困之經濟狀況等
    一切情狀（見本院卷第353頁），量處如主文所示之刑，並
    諭知易科罰金之折算標準。　
四、沒收
  ㈠扣案鑰匙1支，為被告所有且為供犯罪使用之物，依刑法第38
    條第2項前段規定，宣告沒收之。
　㈡按犯罪所得，屬於犯罪行為人者，沒收之。但有特別規定者
    ，依其規定。又犯罪所得已實際合法發還被害人者，不予宣
    告沒收或追徵。刑法第38條之1第1項、第5項分別定有明文
    。查被告竊得上開車1部，為本案犯罪所得，惟已經發還給
    被害人，此有贓物認領保管單1份在卷可參（見警卷第14頁
    ），依刑法第38條之1第5項規定，不另宣告沒收，附此敘明
    。　　
據上論斷，應依刑事訴訟法第299條第1項前段，判決如主文。
本案經檢察官黃淑美提起公訴，檢察官劉景仁到庭執行職務。
中　　華　　民　　國　　111 　年　　4 　　月　　14　　日
　　　　　　　　　刑事第三庭    法　官　吳宗育
以上正本與原本無異。
如不服本判決應於收受送達後20日內向本院提出上訴書狀，並應
敘述具體理由；其未敘述上訴理由者，應於上訴期間屆滿後20日
內向本院補提理由書（均須按他造當事人之人數附繕本）「切勿
逕送上級法院」。
告訴人或被害人如對於本判決不服者，應具備理由請求檢察官上
訴，其上訴期間之計算係以檢察官收受判決正本之日期為準。
　　　　　　　　　　　　　　　　書記官　王小芬
中　　華　　民　　國　　111 　年　　4 　　月　　14　　日
附錄論罪科刑法條
刑法第320 條
意圖為自己或第三人不法之所有，而竊取他人之動產者，為竊盜
罪，處5年以下有期徒刑、拘役或50萬元以下罰金。
意圖為自己或第三人不法之利益，而竊佔他人之不動產者，依前
項之規定處斷。
前二項之未遂犯罰之。